臺灣高等法院民事判決
110年度再易字第128號
再 審原 告  游明宗  
訴訟代理人  林東乾律師
再 審被 告  甜蜜景觀花藝設計有限公司


法定代理人  周淑紛  

上列當事人間請求侵權行損害賠償事件，再審原告對於中華民國
109年12月29日本院確定判決（109年度訴易字第82號），提起再
審之訴，本院不經言詞辯論，判決如下：
    主  文
再審之訴駁回。
再審訴訟費用由再審原告負擔。
    理  由
一、按再審之訴，應於30日之不變期間內提起。前項期間，自判
    決確定時起算，判決於送達前確定者，自送達時起算；其再
    審之理由發生或知悉在後者，均自知悉時起算。民事訴訟法
    第500條第1項、第2項前段分別定有明文。查再審原告以本
    院109年度訴易字第82號判決（下稱原確定判決）有民事訴
    訟法第496條第1項第11款之再審事由，提起本件再審之訴，
    其主張原確定判決係以本院109年度上訴字第727號刑事有罪
    判決（下稱727號判決）為基礎，嗣再審原告就727號判決上
    訴第三審，經最高法院以110年度台上字第691號判決撤銷發
    回後，本院110年度上更一字第150號刑事判決（下稱150號
    判決）駁回檢察官之上訴確定，即維持臺灣士林地方法院10
    8年度訴字第250號再審原告無罪之判決，本件判決基礎之刑
    事判決已變更，其於110年12月3日知悉150號判決確定，有
    刑事聲請狀可佐（見本院卷第73頁）；從而，再審原告於11
    0年12月13日對原確定判決提起本件再審之訴（見本院卷第3
    頁），未逾30日不變期間。
二、再審原告主張：再審被告提起刑事附帶民事訴訟，主張伊為
    前員工，利用職務之便，竊取其代表人周淑紛之支票，盜蓋
    其大小章偽造票面金額共計新臺幣（下同）50萬元之支票8
    紙（下稱系爭支票）後交付他人向金融機構提示兌現，致其
    受有損害，依民法第184條第1項前段規定，求為命伊給付50
    萬元本息之判決。原確定判決引用727號判決認定之事實及
    理由為判決基礎，認定伊有侵權行為，應負損害賠償責任，
    判命伊如數給付。惟727號判決業經最高法院撤銷，並經150
    號判決駁回檢察官上訴確定，本件自有民事訴訟法第496條
    第1項第11款之再審事由等語。並聲明：㈠原確定判決廢棄；
    ㈡再審被告於前訴訟程序之訴駁回。
三、按民事訴訟法第496條第1項第11款為判決基礎之刑事判決已
    變更，必須變更前之裁判經前訴訟援為判決基礎，始有本款
    規定之適用。如確定判決僅係採用該變更前之裁判之資料，
    由法院自行調查證據認定事實而為判斷者，即屬民事法院自
    行調查證據審判之結果，自無該款規定之適用（最高法院63
    年台上字第2313號、107年度台上字第30號、107年度台上字
    第797號判決意旨參照）。經查，原確定判決係調查刑事訴
    訟程序中證人周淑紛、詹翠華之證述、系爭支票影本、遭竊
    支票號、提示銀行帳號一覽表等證據，佐以再審原告在刑事
    案件中前後陳述不一之情形，自行認定再審被告有竊盜、偽
    造並行使系爭支票之不法侵害行為，而應負損害賠償責任，
    並非引用727號判決為認定事實之證據；原確定判決縱有部
    分論述與727號判決相同，依上說明，仍非以該判決為判決
    基礎，再審原告縱經改判無罪確定，亦難謂原確定判決有民
    事訴訟法第496條第1項第11款所定再審事由。綜上，原確定
    判決並無再審原告所指民事訴訟法第496條第1項第11款之再
    審事由，再審原告提起本件再審之訴，顯無理由，爰不經言
    詞辯論，逕以判決駁回之。
四、據上論結，本件再審之訴為顯無理由，依民事訴訟法第502 
    條第2項、第78條，判決如主文。
中　　華　　民　　國　　110 　年　　12　　月　　30　　日
                  民事第二十三庭
                      審判長法  官   張松鈞
                            法  官   李昆曄
                            法  官   楊舒嵐
正本係照原本作成。
不得上訴。
中　　華　　民　　國　　110 　年　　12　　月　　30　　日

                            書記官   常淑慧